臺灣屏東地方法院刑事判決　　　　　　　 94年度易字第372號
公　訴　人　臺灣屏東地方法院檢察署檢察官
被　　　告　甲○○
上列被告因違反毒品危害防制條例案件，經檢察官提起公訴（94
年度毒偵字第588 號），被告就被訴事實為有罪之陳述，本院裁
定行簡式審判程序，判決如下：
    主  文
甲○○連續施用第二級毒品，處有期徒刑壹年。扣案之第二級毒
品甲基安非他命壹中包及柒小包（合計毛重玖公克）均沒收銷燬
。
    事  實
一、甲○○前於民國93年間因違反毒品危害防制條例案件，經本
    院於93年10月11日以93年度簡字第1368號簡易判決判處有期
    徒刑4 月，該判決正本並於同年10月26日送達於甲○○（現
    正執行中）。另其於87年間因施用毒品案件，經本院以87年
    度毒聲字第242 號裁定送觀察、勒戒後，認無繼續施用毒品
    之傾向，於87年10月8 日釋放，由臺灣屏東地方法院檢察署
    檢察官於87年10月14日，以87年度偵字第2901號不起訴處分
    確定；復於88年間因施用毒品案件，經本院以88年度毒聲字
    第2406號裁定送觀察、勒戒後，認無繼續施用毒品之傾向，
    於88年12月16日釋放，由臺灣屏東地方法院檢察署檢察官於
    88年12月9 日，以88年度毒偵字第144 號不起訴處分確定。
    詎其猶不知悛悔，竟基於施用第二級毒品甲基安非他命之概
    括犯意，自上開判決送達後起至94年1 月11日21時許，在位
    於屏東縣內埔鄉○○村○○路48號之住處及屏東縣內埔鄉境
    內不特定地點，以將第二級毒品甲基安非他命置於玻璃球內
    加熱燒烤再吸食所產生煙霧之方式，1 天施用第二級毒品甲
    基安非他命1 次之頻率，連續施用第二級毒品甲基安非他命
    多次，嗣於94年1 月12日13時許，為警在屏東市○○路優生
    婦產科前查獲，並扣得第二級毒品甲基安非他命1 中包及7
    小包（合計毛重9 公克）。
二、案經屏東縣警察局報請臺灣屏東地方法院檢察署檢察官偵查
    起訴。
    理  由
一、上揭事實，業據被告甲○○於警詢時、偵查中及本院審理時
    坦承不諱，並有第二級毒品甲基安非他命1 中包及7 小包（
    合計毛重9 公克）扣案可稽，且被告為警所採集之尿液檢體
    ，經送請屏東縣衛生局檢驗，結果呈甲基安非他命陽性反應
    ，有該局煙毒及麻醉藥品類委託檢驗結果通知書影本1 紙（
    見毒偵卷第7 頁）在卷足憑，另扣案之第二級毒品甲基安非
    他命1 中包及7 小包（合計毛重9 公克），經屏東縣警察局
    保安隊依臺灣尖端先進生技醫藥股份有限公司製造之簡易快
    速篩檢試劑檢驗，結果呈甲基安非他命反應，亦有該隊查獲
    涉嫌毒品危害防制條例毒品初步檢驗報告單影本1 紙（見警
    卷第16頁）附卷可稽，堪信被告上開自白確與事實相符。次
    查被告前於87年間因施用毒品案件，經本院以87年度毒聲字
    第242 號裁定送觀察、勒戒後，認無繼續施用毒品之傾向，
    於87年10月8 日釋放，由臺灣屏東地方法院檢察署檢察官於
    87年10月14日，以87年度偵字第2901號不起訴處分確定；復
    於88年間因施用毒品案件，經本院以88年度毒聲字第2406號
    裁定送觀察、勒戒後，認無繼續施用毒品之傾向，於88年12
    月16日釋放，由臺灣屏東地方法院檢察署檢察官於88年12月
    9 日，以88年度毒偵字第144 號不起訴處分確定等節，有臺
    灣高等法院被告前案紀錄表及全國施用毒品案件紀錄表各1
    份在卷足憑，本件事證已臻明確，被告經觀察、勒戒執行完
    畢釋放後，5 年內再犯本件連續施用第二級毒品甲基安非他
    命之犯行洵堪認定。至起訴書雖記載被告係自本院93年度簡
    字第1368號簡易判決於93年10月11日宣示後即為本件連續施
    用第二級毒品甲基安非他命之犯行，惟此部分業經蒞庭檢察
    官當庭更正為被告自上開判決送達後始為本件連續施用第二
    級毒品甲基安非他命之犯行，併此敘明。
二、查甲基安非他命為毒品危害防制條例第2 條第2 項第2 款明
    定之第二級毒品，不得持有及施用，核被告甲○○所為，係
    犯毒品危害防制條例第10條第2 項之施用第二級毒品罪。其
    施用前、後持有第二級毒品甲基安非他命之低度行為，應為
    其施用第二級毒品甲基安非他命之高度行為所吸收，不另論
    罪；其先後多次施用第二級毒品甲基安非他命犯行，時間緊
    接、犯罪構成要件相同，顯然基於概括犯意反覆為之，為連
    續犯，應依刑法第56條之規定論以一罪，並依法加重其刑。
    爰審酌被告前經觀察、勒戒後，仍未戒斷其施用毒品之惡習
    ，且其素行不佳，有臺灣高等法院被告前案紀錄表1 份可憑
    ，於假釋中猶不知潔身自愛，足見其亟待矯治，並參酌其素
    行狀況、犯罪之動機、目的、手段、所生戕害其身心情形及
    犯罪後坦承犯行，態度尚非惡劣等一切情狀，量處如主文所
    示之刑。扣案之第2 級毒品甲基安非他命1 中包及7 小包（
    合計毛重9 公克），均係查獲之毒品，已如上述，均應依毒
    品危害防制條例第18條第1 項前段之規定，予以沒收銷燬之
    。
據上論斷上應依刑事訴訟法第299 條第1 項前段、第273 條之1
第1 項，毒品危害防制條例第10條第2 項、第18條第1 項前段，
刑法第11條、第56條，判決如主文。
本案經檢察官葉容芳到庭執行職務。
中　　華　　民　　國　　94　　年　　8 　　月　　23　　日
                  刑事第六庭    法  官  林家聖
以上正本證明與原本無異。
如不服本判決應於收受本判決送達後10日內向本院提出上訴書狀
，其未敘述上訴理由者，並得於提起上訴後10日內向本院補提理
由書狀（均須按他造當事人之人數附繕本）「切勿逕送上級法院
」
                                書記官  莊正彬
中　　華　　民　　國　　94　　年　　8 　　月　　23　　日
附錄本判決論罪科刑法條全文：
毒品危害防制條例第10條第2項
施用第二級毒品者，處三年以下有期徒刑。
